【裁判字號】    97,易,1348
【裁判日期】    970829
【裁判案由】    竊盜
【裁判全文】
臺灣彰化地方法院刑事判決              97年度易字第1348號
公  訴  人  臺灣彰化地方法院檢察署檢察官
被      告  乙○○
上列被告因竊盜案件，經檢察官提起公訴（97年度偵字第6064號
、第6300號），本院判決如下：
      主  文
乙○○犯如附表所示之罪，均累犯，各應處如附表所示之刑，應
執行有期徒刑陸月，如易科罰金以新臺幣壹仟元折算壹日。
      犯 罪 事 實
一、乙○○曾因違反毒品危害防制條例案件，經本院以93年度訴
    字第548號刑事判決判處有期徒刑7月確定，入監執行，於民
    國(下同)94 年1月13日縮短刑期執行完畢。詎其仍不知悔改
    ，因缺錢花用，竟分別基於意圖為自己不法所有之犯意，於
    附表所示之時間、地點，以附表所示之犯罪方式，竊取甲○○、丁○○及丙○○等人分別所有之鐵片、金爐及鐵製步梯
    等物，得手後，分別變賣予不知情之資源回收商，所得款項
    ，均已花用殆盡。嗣經乙○○於有偵查犯罪職權之機關或個
    人發覺其犯罪前，主動向員警坦承有如附表所示之竊盜犯行
    ，自首而接受裁判。
二、案經彰化縣警察局員林分局報請臺灣彰化地方法院檢察署檢
    察官偵查起訴。
      理   由
一、按被告以外之人於審判外之言詞或書面陳述，除法律有規定
    者外，不得作為證據，又被告以外之人於審判外之陳述，雖
    不符刑事訴訟法第159條之1至第159條之4之規定，而經當事
    人於審判程序同意作為證據，法院審酌該言詞陳述或書面陳
    述作成時之情況，認為適當者，亦得為證據。當事人於法院
    調查證據時，知有同法第159條第1項不得為證據之情形，而
    未於言詞辯論終結前聲明異議者，視為有前項同意，刑事訴
    訟法第159條第1項、第159條之5分別定有明文。查證人即被
    害人甲○○、丁○○及丙○○於警詢中之證述，雖均係被告
    以外之人於審判外之言詞陳述，為傳聞證據，然被告、公訴
    人於本院審理時均同意將之引為證據，渠等知悉該等言詞陳
    述均為傳聞證據而未於言詞辯論終結前聲明異議，本院復審
    酌該等言詞陳述均係由證人等出於自由意識而陳述，且核無
    其他證據足認該等陳述有何顯不可信之情事等一切情況，認
    為適當，依刑事訴訟法第159條之5規定，認上開證人等於警
    、偵訊中之證述均得採為認定本件犯罪事實所憑之證據，合
    先敘明。
二、上開犯罪事實，業據被告乙○○迭於警、偵訊中及本院審理
    時均坦承不諱，核與證人即被害人甲○○、丁○○及丙○○
    於警詢中之證述，情節均相符，此外，復有現場查證照片3
    幀在卷可資佐證，足認被告之自白應與事實相符，洵堪採信
    。從而，本件事證已臻明確，被告上開犯行洵堪認定。
三、核被告所為，均係犯刑法第320條第1項之竊盜罪。被告所犯
    如附表所示之竊盜犯行，犯意各別，行為互殊，應予分論併
    罰。復查，被告前曾因違反毒品危害防制條例案件，經本院
    以93年度訴字第548號判決判處有期徒刑7月確定，於94年1
    月13日縮短刑期執行完畢等情，有臺灣彰化地方法院檢察署
    刑案資料查註紀錄表及臺灣高等法院被告前案紀錄表各1份
    附卷可稽，茲其於5年以內故意再犯本件有期徒刑以上之罪
    ，均為累犯，應依刑法第47條第1項之規定，分別加重其刑
    。再按犯人在犯罪未發覺之前，向該管公務員告知其犯罪，
    而不逃避接受裁判，即與刑法第62條規定自首之條件相符，
    不以言明「自首」並「願受裁判」為必要（最高法院63年度
    臺上字第1101號判例、88年度臺上字第877號判決意旨參照
    ）。本件被告於附表所示之竊盜犯行未經有偵查犯罪職權之
    機關或個人發覺前，主動向員警坦承竊盜犯行，自首而接受
    裁判，依前開說明，爰依刑法第62條前段規定，就其所犯如
    附表所示之竊盜犯行，均減輕其刑，並依法先加後減之。爰
    審酌被告不思循正當途徑獲取所需，任意攫取他人財物，輕
    忽他人之財產法益，且其前已有竊盜及違反毒品危害防制條
    例等前科紀錄，此有臺灣高等法院被告前案紀錄表一份可按
    ，並曾因竊盜案件經本院為有罪判決確定，素行不佳，暨考
    量其等行竊之次數，所得之利益、致生危害之程度，及其犯
    罪之手段、動機、目的、生活狀況、智識程度與其等迭於警
    、偵訊中及本院審理時均已坦承一切犯行之態度等一切情狀
    ，分別量處如主文所示之刑，並定其應執行之刑及諭知如易
    科罰金之折算標準。
據上論斷，應依刑事訴訟法第299條第1項前段，刑法第320條第1
項、第47條第1項、第62條前段、第51條第5款、第41條第1項前
段，刑法施行法第1條之1第1項、第2項前段，判決如主文。
本案經檢察官黃淑媛到庭執行職務。
中    華    民    國    97    年  8    月      29    日
                    刑事第七庭      法  官  簡璽容
以上正本證明與原本無異。
如不服本判決，應於判決送達後10日內，向本院提出上訴書狀，
上訴書狀應「敘述具體上訴理由」，並按他造當事人之人數附繕
本。「切勿逕送上級法院」。
告訴人或被害人對於判決如有不服具備理由請求檢察官上訴者，
其上訴期間之計算係以檢察官收受判決正本之日期為準。
中    華    民    國    97    年  8    月      29    日
                                    書記官  陳錫威
附錄本案論罪科刑法條全文：
中華民國刑法第320條
（普通竊盜罪、竊佔罪）
意圖為自己或第三人不法之所有，而竊取他人之動產者，為竊盜
罪，處 5 年以下有期徒刑、拘役或 5 百元以下罰金。
意圖為自己或第三人不法之利益，而竊佔他人之不動產者，依前
項之規定處斷。
前二項之未遂犯罰之。
附   表
┌─┬───┬───┬───┬─────┬───┬───┬──────┬───┬───┐
│編│行為人│犯罪時│犯罪地│犯罪方法  │被害人│犯罪所│ 查獲情形   │所犯法│應處之│
│號│      │間(民 │點    │          │      │得(新 │            │條    │罪刑  │
│  │      │國)   │      │          │      │臺幣) │            │      │      │
├─┼───┼───┼───┼─────┼───┼───┼──────┼───┼───┤
│1 │乙○○│97年5 │彰化縣│乙○○騎乘│甲○○│鐵片1 │乙○○於有偵│刑法第│乙○○│
│  │      │月15日│員林鎮│車牌號碼  │      │片，業│查犯罪職權之│320 條│竊盜，│
│  │      │6時30 │員水路│TWC-553號 │      │已變賣│機關或個人發│第1項 │累犯，│
│  │      │分許  │2段52 │機車前至左│      │，所得│覺其此次犯罪│      │處有期│
│  │      │      │號前  │開犯罪地點│      │300元 │前，主動向承│      │徒刑│
│  │      │      │      │，徒手竊取│      │已花用│辦員警坦承竊│      │月，如│
│  │      │      │      │放置於該處│      │完畢  │盜犯行，而自│      │易科罰│
│  │      │      │      │之鐵片1片 │      │      │首接受裁判  │      │金以新│
│  │      │      │      │。        │      │      │            │      │臺幣壹│
│  │      │      │      │          │      │      │            │      │仟元折│
│  │      │      │      │          │      │      │            │      │算壹日│
│  │      │      │      │          │      │      │            │      │。    │
├─┼───┼───┼───┼─────┼───┼───┼──────┼───┼───┤
│2 │乙○○│97年5 │彰化縣│乙○○騎乘│丁○○│金爐1 │乙○○於有偵│刑法第│乙○○│
│  │      │月20日│員林鎮│車牌號碼  │      │個，業│查犯罪職權之│320 條│竊盜，│
│  │      │17時許│萬年里│TWC-553號 │      │已變賣│機關或個人發│第1項 │累犯，│
│  │      │      │員農街│駕駛機車前│      │，所得│覺其此次犯罪│      │處有期│
│  │      │      │35號前│至左開犯罪│      │150元 │前，主動向承│      │徒刑│
│  │      │      │      │地點，徒手│      │已花用│辦員警坦承竊│      │月，如│
│  │      │      │      │竊取放置於│      │完畢。│盜犯行，而自│      │易科罰│
│  │      │      │      │該處之金爐│      │      │首接受裁判  │      │金以新│
│  │      │      │      │1個。     │      │      │            │      │臺幣壹│
│  │      │      │      │          │      │      │            │      │仟元折│
│  │      │      │      │          │      │      │            │      │算壹日│
│  │      │      │      │          │      │      │            │      │。    │
├─┼───┼───┼───┼─────┼───┼───┼──────┼───┼───┤
│3 │乙○○│97年6 │彰化縣│乙○○騎乘│丙○○│鐵製步│乙○○於有偵│刑法第│乙○○│
│  │      │月4日 │員林鎮│車牌號碼  │      │梯1截 │查犯罪職權之│320 條│竊盜，│
│  │      │13時許│振興里│TWC-553號 │      │，業已│機關或個人發│第1項 │累犯，│
│  │      │      │員水路│駕駛機車前│      │變賣，│覺其此次犯罪│      │處有期│
│  │      │      │1段102│至左開犯罪│      │所得  │前，主動向承│      │徒刑│
│  │      │      │巷76號│地點，徒手│      │150元 │辦員警坦承竊│      │月，如│
│  │      │      │(廣成 │竊取放置於│      │已花用│盜犯行，而自│      │易科罰│
│  │      │      │老人安│該處之鐵製│      │完畢。│首接受裁判  │      │金以新│
│  │      │      │養中心│步梯1截。 │      │      │            │      │臺幣壹│
│  │      │      │)     │          │      │      │            │      │仟元折│
│  │      │      │      │          │      │      │            │      │算壹日│
│  │      │      │      │          │      │      │            │      │。    │
└─┴───┴───┴───┴─────┴───┴───┴──────┴───┴───┘


司法院資訊處製作；財團法人民間司法改革基金會備份。
